臺灣花蓮地方法院交通事件裁定　　　　　　　　　　　　九十四年度交聲字第二號
　　原處分機關　交通部公路總局臺北區監理所花蓮監理站
　　異　議　人
　　即受處分人　甲○○
右列受處分人因違反道路交通管理處罰條例案件，對於交通部公路總局台北區監理所
花蓮監理站民國九十三年十二月十日所為之處分（原處分案號：花監五字第裁四四－
ＡＢＺ二三二八四二號、四四－ＡＢＺ二三二八四三號），聲明異議，本院裁定如左
：
    主  文
異議駁回。
    理  由
一、本件聲明異議意旨略以：異議人即受處分人甲○○於民國九十三年十月十二日下
    午五時四十三分許，騎乘車號ＢＤＩ－０一一號重型機車途經臺北市○○路與南
    京東路設有紅綠燈交岔路口之際，因後方有救護車聲音，伊為禮讓救護車先行，
    故於上開松江路交岔路口紅燈右轉南京東路，且因該時段正值下課下班時間，來
    往車輛眾多，伊並未看到有警察在路邊欄停，況且伊因禮讓救護車而有正當理由
    紅燈右轉，無須遇警欄停而逃逸，故應係員警看錯車牌，為此不服處分而聲明異
    議云云。
二、按汽車行駛至交岔路口，其轉彎，應遵守燈光號誌之指示，道路交通安全規則第
    一百０二條第一項定有明文。又按汽車駕駛人，行經有燈光號誌管制之交岔路口
    闖紅燈者，處新臺幣（下同）一千八百元以上五千四百元以下罰鍰；汽車駕駛人
    ，駕駛汽車有違反本條例之行為，經交通勤務警察或依法令執行交通稽查任務人
    員制止時，不聽制止或拒絕停車接受稽查而逃逸者，除按各該條規定處罰外，處
    三千元以上六千元以下罰鍰，道路交通管理處罰條例第五十三條第一項及第六十
    條第一項亦分別定有明文。
三、經查：本件異議人於上開時間騎乘上開機車沿臺北市○○路由北往南方向行駛，
    行經松江路與南京東路交岔路口之際，未遵守紅燈號誌不得右轉之規定而右轉南
    京東路，且經警欄停而拒絕停車接受稽查逃逸，經警舉發等情，業經證人即本件
    製單舉發員警伍宏盛到庭具結證稱：我於當日下午十七至十九時在南京東路與松
    江路口執行交通整理勤務，我沿南京東路去驅趕路邊併排停車，驅趕完後，我走
    到南京東路及松江路之交岔路口，看見一部機車由松江路紅燈右轉南京東路，我
    就站在南京東路的慢車道上，靠近松江路口處揮動指揮棒及吹哨攔停該車，但該
    機車由松江路右轉南京東路後轉至快車道加速逃逸，而松江路口沒有綠燈右轉號
    誌等語明確，並有台北市政府警察局北市警交大字第ＡＢＺ二三二八四二、ＡＢ
    Ｚ二三二八四三號舉發違反道路交通管理事件通知單影本各一張附卷可參。又查
    ，證人伍宏盛並證稱：當時是上下班時段，但車流量不會很大，沒有什麼車；我
    當時並未發現有救護車經過，也沒有看到或聽到救護車行駛於松江路上；我揮動
    指揮棒而異議人沒有停止，我當場記下車號並輸入掌上型電腦；我沒有看錯，我
    視力是一點零及零點九，且南京東路的綠燈很久，只有他一部機車行駛過來，而
    且他一右轉我就馬上揮指揮棒跟吹哨，他應該有看到我，並沒有其他車輛擋住視
    線的情形；當時沒有拍照是因為相機放在我的機車上，而機車停放在南京東路與
    松江路騎樓上等語綦詳，況且異議人對其於上開時間、地點騎乘機車行經該路段
    乙節並無爭執，又衡諸證人伍宏盛與異議人並無怨隙仇懟，依前開情狀，證人伍
    宏盛應無誤認或錯記車號之可能，並不因證人伍宏盛未照相而遽予認定其制單舉
    發有所違誤，故異議人辯稱：當時車流量大，而員警並未拍照存證，有可能是員
    警誤認，且伊未看到員警攔停云云，顯屬事後卸責之詞，不足採信。再按汽車超
    車及讓車時，聞有消防車、救護車、警備車、工程救險車等之警號時，不論來自
    何方，均應立即避讓，並不得在後跟蹤急駛，亦不得駛過正在救火時放置於路上
    之消防水帶，道路交通安全規則第一百零一條第六款定有明文。依前所述，斯時
    並無救護車行經該處，茍異議人為避讓救護車先行而紅燈右轉者，核與上開規定
    相符，應無逃逸之理，顯見異議人係有看到員警攔停，因無上開正當理由而逃逸
    ，而非其所辯稱：伊為禮讓救護車而紅燈右轉，且未看到員警攔停云云。綜上所
    述，異議人確有上開違規行為，原處分機關據以援引前揭規定，分別裁處罰鍰一
    千八百元並記違規點數三點（駕車行經有燈光號誌管制之交岔路口闖紅燈）、三
    千元並記違規點數一點（違反處罰條例之行為，拒絕停車接受稽查而逃逸），實
    無不當。本件異議為無理由，應予駁回。
四、據上論斷，應依道路交通案件處理辦法第十九條，裁定如主文。
中      華      民      國    九十四    年      三      月    二十八    日
                              臺灣花蓮地方法院交通法庭
          法  官    饒  金  鳳
右正本證明與原本無異。
如對本裁定不服，應於送達後五日內，向本院提出抗告狀。（應抄附繕本）
                                法院書記官
中      華      民      國    九十四    年      四      月      一      日
